【裁判字號】    89,易,1374
【裁判日期】    890711
【裁判案由】    竊盜
【裁判全文】
臺灣板橋地方法院刑事判決                        八十九年度易字第一三七四號
    公  訴  人  臺灣板橋地方法院檢察署檢察官
    被      告  丙○○
    選任辯護人  彭意森
                葉繼升律師
右列被告因竊盜案件，經檢察官提起公訴（八十九年度偵字第二三八五號），本院判
決如左：
    主  文
丙○○攜帶兇器竊盜，累犯，處有期徒刑壹年貳月。扣案之採割檳榔伸縮棒壹支、鐮
刀把、檳榔剪壹把及尖嘴鉗壹把均沒收。
    事  實
一、丙○○前曾於民國八十四年間因違反麻醉藥品管理條例、偽造文書等案件，經法
    院分別判刑確定後定其應執行有期徒刑五年七月，於八十七年六月三十日假釋後
    縮刑期滿執行完畢，仍不思悔改，又因於八十八年五月三日潛入臺北縣樹林鎮○
    ○街一巷蔡進發之檳榔園，採割竊取檳榔，甫經本院（八十八年度易字第二四○
    八號）於八十八年八月五日以攜帶兇器竊盜罪判處有期徒刑七月在案（已確定並
    於八十九年三月二十四日入監服刑），竟毫無悔悟又另行起意，意圖為自己不法
    之所有，復於八十九年一月二十一日上午十一時許，再度持其所有之採割檳榔伸
    縮棒一支（起訴書誤載為伸縮刀）及客觀上足對人之生命、身體安全具有危險性
    之鐮刀三把、檳榔剪一把、尖嘴鉗一把（起訴書漏載尖嘴鉗一把）等工具，潛入
    臺北縣樹林市○○街二巷二號旁甲○○之檳榔園內，採割竊取甲○○種植之檳榔
    ，嗣於同日上午十一時多許，為甲○○發覺，通知其妻乙○○報警並帶領親友多
    人前來圍捕，而於同日中午十二時三十分許在上址檳榔園內，為警當場查獲逮捕
    ，並扣得上開之伸縮棒、鐮刀、檳榔剪及尖嘴鉗等工具，且在丙○○身上起獲其
    撿拾竊得之檳榔六粒及在現場查得以布袋盛裝已採割竊得之檳榔二袋，共計五百
    粒。
二、案經甲○○訴由臺北縣警察局樹林分局報請臺灣板橋地方法院檢察署檢察官偵查
    起訴。
    理  由
一、訊據被告丙○○矢口否認有於右揭時地竊取檳榔之事實，辯稱：伊因要承包割採
    甲○○檳榔園旁之另一檳榔園內之檳榔，經由伊朋友簡萬福與該檳榔園園主接洽
    ，當天是去該檳榔園試吃檳榔，至於伊身上及袋內查獲之檳榔是伊從地上撿拾得
    ，伊並未偷割竊取甲○○之檳榔云云。惟查，右揭犯罪事實，業據告訴人甲○○
    及其妻乙○○指證歷歷，且經告訴人證稱：該處檳榔園均係伊所有，並無其他之
    檳榔園等語（見本院八十九年六月二十六日訊問筆錄），而被告就其辯稱：當天
    係經由伊朋友簡萬福與檳榔園園主接洽前往試吃，準備承包割採一節，卻未能提
    出相關證人資料，供本院傳喚調查，況被告於警訊時供稱：當天伊係早晨運動後
    經過才看到有檳榔園，故伊想採割幾粒下來試吃看看，如果可以的話，再詢問附
    近居民地主是誰，如何聯絡云云（見偵查卷三頁反面），而其於偵查時則又供稱
    ：是伊朋友「阿坤」叫伊去看檳榔園試吃，「阿坤」本名伊不知道，伊也找不到
    他人云云（見偵查卷十六頁），亦與上開所辯之情供述不一，矛盾不符，堪見所
    辯顯係虛詞；再現場共查獲被告身上及布袋內共持有五百零六粒檳榔，按被告如
    僅係試吃，焉須撿拾如此多之檳榔，所辯試吃之情亦與扣案贓物數量相悖，綜上
    諸情，足見被告所辯顯係事後卸責之詞，委無足取。此外復有上開被告所有供犯
    罪所用之伸縮棒、鐮刀、檳榔剪及尖嘴鉗等物扣案，以及查獲被告身上及布袋內
    竊得之五百零六粒檳榔可資佐證，是本件事證明確，被告竊盜之既遂犯行堪以認
    定。
二、按被告丙○○所持有供犯本件竊盜所用之鐮刀、檳榔剪及尖嘴鉗等工具，客觀上
    具有危險性，足以傷害人之生命、身體，均為兇器，其持上揭兇器竊取告訴人種
    植之檳榔財物，核其所為，係犯刑法第三百二十一條第一項第三款之攜帶兇器竊
    盜罪。被告於現場為警查獲有已採割裝袋之檳榔於其持有支配下，足見其已採割
    竊得告訴人種植之檳榔，其竊盜行為應已既遂，公訴意旨認被告行為尚屬未遂，
    容有未洽，附此敘明。又被告前曾於八十四年間因違反麻醉藥品管理條例、偽造
    文書等案件，經法院分別判刑確定後定其應執行有期徒刑五年七月，於八十七年
    六月三十日假釋後縮刑期滿執行完畢，有卷附之臺灣高等法院檢察署刑案紀錄簡
    覆表可按，其受有期徒刑之執行完畢後，五年以內再犯有期徒刑以上之本件竊盜
    罪，為累犯，應依法加重其刑。爰審酌被告之素行、犯罪動機、目的、手段、所
    生危害、所得不法利益、犯罪後狡辯飾卸之態度等一切情狀，量處如主文所示之
    刑，以資懲儆。扣案之採割檳榔伸縮棒一支、鐮刀三把、檳榔剪一把、尖嘴鉗一
    把，均係被告所有供犯罪所用之物，爰併予依法宣告沒收。
據上論斷，應依刑事訴訟法第二百九十九條第一項前段，刑法第三百二十一條第一項
第三款、第四十七條、第三十八條第一項第二款，判決如主文。
本案經檢察官洪家原到庭執行職務
中      華      民      國  八十九    年      七      月     十一     日
                                    臺灣板橋地方法院刑事第六庭
                                        法  官  彭  全  曄
右正本證明與原本無異
如不服本判決應於送達後十日內向本院提出上訴狀
                                        書記官  梁  宜  庭
中      華      民      國    八十九    年      七      月     十三     日
附錄本案論罪科刑法條全文：
刑法第三百二十一條
  犯竊盜罪而有左列情形之一者，處六月以上五年以下有期徒刑：
    一  於夜間侵入住宅或有人居住之建築物、船艦，或隱匿其內而犯之者。
    二  毀越門扇、牆垣或其他安全設備而犯之者。
    三  攜帶兇器而犯之者。
    四  結夥三人以上而犯之者。
    五  乘火災、水災或其他災害之際而犯之者。
    六  在車站或埠頭而犯之者。
  前項之未遂罰之。


司法院資訊處製作；財團法人民間司法改革基金會備份。
